臺灣高等法院臺中分院刑事判決
111年度交上訴字第663號
上  訴  人  
即  被  告  劉志晃


選任辯護人  游亦筠律師
            唐樺岳律師
上列上訴人即被告因過失致死案件，不服臺灣臺中地方法院110
年度交訴字第106號中華民國110年12月23日第一審判決（起訴案
號：臺灣臺中地方檢察署110年度偵字第4827號），提起上訴，
本院判決如下：
    主  文
上訴駁回。
丁○○緩刑貳年，並應自民國一百十一年六月二十日起，於每月二
十日前給付乙○○、丙○○及游竣捷合計新臺幣壹萬元，至新臺幣伍
萬元清償完畢為止，如有一期未遵期履行，即視為全部到期。
    事  實
一、丁○○於民國108年12月25日下午5時10分許，駕駛車牌號碼00
    00-00號自用小貨車，行至臺中市豐原區育英路177巷口欲停
    車卸貨時，原應注意於交岔路口十公尺範圍內禁止臨時停車
    ，而依當時狀況，天候為晴，日間自然光線，市區道路柏油
    路面乾燥無缺陷或障礙物，視距良好，並無不能注意情事，
    竟疏未注意，貿然停車在育英路與育英路177巷之交岔路口
    處。適有游張素琴騎乘車牌號碼000-000號普通重型機車，
    沿臺中市豐原區育英路由豐南街往圓環東路方向行經上開巷
    口時，因丁○○停放巷口之汽車妨礙行車視線，而與騎乘自行
    車沿育英路177巷由東往西方向行駛之少年游○○(姓名年籍詳
    卷，另案由臺灣臺中地方法院少年法庭審理)發生擦撞，致
    游張素琴人車倒地，受有到院前無生命徵象、慢性呼吸衰竭
    、缺氧性腦病變、創傷性顱內出血、雙側肺部挫傷併右側1-
    6根肋骨及左側3-4根肋骨閉鎖性骨折、右肩胛骨骨折、左手
    第一掌骨骨折等之傷害，並導致大腦損傷、肺部挫傷、昏迷
    ，缺乏自咳能力，後續因肺炎、呼吸衰竭，於109年6月9日
    造成死亡。
二、案經游張素琴之配偶乙○○委由丙○○訴請臺灣臺中地方檢察署
    檢察官偵查起訴。
    理  由
壹、證據能力之說明
    檢察官、上訴人即被告丁○○（下稱被告）及辯護人於本院進
    行準備程序時，對於本案下述具傳聞性質之證據資料，均同
    意具有證據能力，本院審酌上開供述證據作成時之情況，證
    據之取得過程，無不當取供及證明力明顯過低之瑕疵，且與
    待證事實具有關連性，足認為得為本案之證據，依刑事訴訟
    法第159條之5第1項之規定，有證據能力；且本案所引用之
    非供述證據，亦屬合法取得，本院審酌該等證據作成及取得
    之程序均無違法之處，依法均可作為認定犯罪事實之證據。
貳、認定犯罪事實所憑之證據及理由
一、上開犯罪事實業據被告於偵查、原審及本院審理時坦白承認
    ，核與告訴人乙○○、告訴代理人丙○○於警詢及偵查中指訴情
    節相符。又交岔路口10公尺內不得臨時停車，道路交通安全
    規則第111條第1項第2款訂有明文，被告停車自應注意上開
    道路交通安全規定，且依當時天候為晴，日間自然光線，市
    區道路柏油路面乾燥無缺陷或障礙物，視距良好，並無不能
    注意情事，竟疏未注意將其自用小貨車停放於育英路與育英
    路177巷之交岔路口，以致妨礙游張素琴行車視線而肇事，
    致被害人游張素琴死亡結果，被告顯有過失。而本案經臺中
    市車輛行車事故鑑定委員會鑑定結果，亦為相同認定，有該
    會中市車鑑0000000案鑑定意見書可參。再者，依路口監視
    器畫面截圖所示，案發時被告之自用小貨車係停放在育英路
    與育英路177巷之交岔路口處，其左側車身車輪在育英路路
    面邊線上或緊貼該邊線，車身則在該邊線與路旁房屋之間，
    當日17時15分42秒許，少年游○○騎乘腳踏車自育英路177號
    巷駛出，此時其腳踏車前車輪已超越被告之自用小貨車左車
    車身，同一時間，被害人游張素琴亦騎乘機車行經被告之自
    用小貨車左側車旁，接著不到2秒，被害人游張素琴之機車
    車頭旋即與少年游○○之腳踏車前車輪發生碰撞，被害人游張
    素琴因而連人帶車向前滑行後人車倒地（見發查卷第119至1
    21頁）。參以被告之自用小貨車乃藍色廂型車，車身較一般
    自用小客車為長，且後擋風玻璃屬暗色，而其停車處右方之
    房屋前方尚有路燈燈桿及盆栽等雜物，有被告所提照片附卷
    可參（置於原審卷第97頁證物袋）。可見被告之自用小貨車
    停放在本案交岔路口，確有妨礙被害人查看其右側巷口來車
    之視線，致其無法即時察覺少年游○○騎乘腳踏車自育英路17
    7巷駛出，因而發生本案車禍，足認被告上開過失行為與被
    害人之死亡結果間有相當因果關係。此外，並有員警職務報
    告、道路交通事故現場圖、道路交通事故調查報告表㈠㈡、道
    路交通事故現場照片、酒精測定紀錄表、車輛詳細資料報表
    、衛生福利部豐原醫院診斷證明書及病歷資料、110年1月15
    日豐醫醫行字第0000000000號函、佛教慈濟醫療財團法人臺
    中慈濟醫院病歷資料等在卷可憑，足以認定被告前開自白核
    與事實相符。
二、按交岔路口10公尺內不得臨時停車，道路交通安全規則第11
    1條第1項第2款定有明文。被告雖辯稱其係因不知交通規則
    而違規停車，且其非主要肇事責任原因等語（見原審卷第93
    頁，本院卷第9至13頁）。然被告乃具有汽車駕駛執照之人
    ，本應知悉交岔路口10公尺內不得臨時停車之交通規則，且
    依其行車經驗亦可知悉車輛停在交岔路口處會妨礙他人行車
    時查看左右來車之視線。是以，被告要無從以其不知上開交
    通規則為由而免責。又被告本案停車在巷口是否妨礙被害人
    查看該巷口來車之視線，顯與育英路之寬度如何無關，且本
    案被告停車位置確實會影響被害人視線，業經說明如前。故
    被告於書狀中另聲請送請其他單位鑑定其違規停車行為是否
    確實有影響而發生本案車禍（見原審卷第91至93頁，本院卷
    第10至11頁），顯無必要，應予駁回，附此敘明。
三、綜上，本案事證明確，被告犯行堪以認定，應依法論科。
參、核被告丁○○所為，係犯刑法第276條之過失致人於死罪。
肆、駁回上訴之理由
　　原審以被告犯過失致人於死之犯行事證明確，適用相關論罪
    科刑之法律規定，並敘明審酌被告之過失乃違規於交岔路口
    10公尺內停車，造成被害人與少年游○○發生車禍，被害人因
    而死亡，惟念及被告無犯罪之前科紀錄，素行尚佳，且被告
    之過失為本案車禍肇事次因，復斟酌被害人有行經無號誌交
    岔路口，未減速慢行，作隨時停車之準備之與有過失，且為
    肇事主因，另少年游○○之行為亦屬肇事次因（見他卷第23頁
    鑑定意見書），兼衡被告自陳其為高中畢業，開洗衣店，月
    收入不固定，營業額約新臺幣（下同）4至5萬元，需扶養父
    母（見原審卷第88頁）等一切情狀，量處有期徒刑4月，並
    諭知如易科罰金，以1000元折算1日之折算標準。經核原審
    判決之認事用法均無違誤，量刑亦屬妥適。被告上訴雖以原
    審量刑過重等語，惟原審判決已注意刑法第57條各款規定之
    適用，就其量刑詳為審酌並敘明理由，既未逾越法定刑度，
    復未濫用自由裁量之權限，所為量刑核無不當或違法，且無
    輕重失衡之情形，不得遽指為違法、不當。被告上訴請求從
    輕量刑，為無理由，應予駁回。
伍、被告前未曾受有期徒刑以上刑之宣告，有臺灣高等法院被告
    前案紀錄表1份在卷可查，被告於警詢、偵查、原審及本院
    均坦承犯行，尚知悔悟，且被告於本院審理時，業與被害人
    之家屬乙○○、丙○○及游竣捷達成民事調解，同意支付共15萬
    元，已於111年5月20日給付第一期款10萬元，餘款5萬元，
    自111年6月20日起，於每月20日前給付1萬元，直至清償完
    畢為止，如有一期未遵期履行，即視為全部到期，此有本院
    調解筆錄、元大銀行國內匯款申請書、本院公務電話查詢紀
    錄表在卷可稽，因認被告經此偵審程序之教訓，當知所警惕
    ，而無再犯之虞，故本院認所宣告之刑，以暫不執行為適當
    ，爰併宣告緩刑2年，並諭令被告應自111年6月20日起，於
    每月20日前給付1萬元，直至清償完畢為止，如有一期未遵
    期履行，即視為全部到期。
據上論斷，應依刑事訴訟法第368條，判決如主文。
本案經檢察官顏偉哲提起公訴，檢察官甲○○到庭執行職務。
中　　華　　民　　國　　111 　年　　6 　　月　　14　　日
           刑事第三庭    審判長法　官  楊  真  明
   　　　　 　　　　　　       法　官  邱  顯  祥
 　  　　　　　　　　　　　    法　官  李  明  鴻     
以上正本證明與原本無異。      
如不服本判決應於收受送達後20日內向本院提出上訴書狀，其未
敘述上訴理由者，並得於提起上訴後20日內向本院補提理由書狀
（均須按他造當事人之人數附繕本）「切勿逕送上級法院」。
因疫情而遲誤不變期間，得向法院聲請回復原狀。

                              書記官  陳  慈  傳
　　　　　　　　　　　　　　　
中　　華　　民　　國　　111 　年　　6 　　月　　14　　日
附錄本案論罪科刑法條：
刑法第276條
因過失致人於死者，處5年以下有期徒刑、拘役或50萬元以下罰
金。